---
title: "Ejemplos de ggplot"
author: "Josemanuel Cañari"
date: "`r format(Sys.time(), '%d %B, %Y')`"

output:
  html_document:
    theme: flatly
    highlight: pygments
    self_contained: false
    #css: styles.css
    number_sections: false
    fig_caption: true
    toc: true
    toc_float: true
---

```{r setup, include=FALSE}
knitr::opts_chunk$set(echo = TRUE, message = FALSE, size = "normalsize", fig.width=6, fig.height=4)
```

# Histograma

Modelos de Ejemplos de ggplot.

Librerias:

<!-- message=FALSE: Es para correr el código pero no mostrar el mensaje -->

```{r message=FALSE}
library(ggplot2)
library(dplyr)
library(gt)
```
Data a utilizar para histograma:

<!-- echo=FALSE: es para mostrar el resultado solamente y no el código -->

```{r message=FALSE}
iris %>% 
  select(Sepal.Length) %>% 
  filter(row_number()<=5) %>% 
  gt()
```

&nbsp;

- Gráfico simple:
Simplemente utilizando **ggplot()** y **geom_histogram()**
  
```{r, message=FALSE}
iris %>% 
  select(Sepal.Length) %>% 
  ggplot(data = .,
         mapping = aes(x = Sepal.Length)
         ) + 
  geom_histogram()
```


&nbsp;

- Establecer el número de columnas que se quiere

Dentro de *geom_histogram()*, usando **bins**

```{r, message=FALSE}
iris %>% 
  select(Sepal.Length) %>% 
  ggplot(data = .,
         mapping = aes(x = Sepal.Length)
  ) + 
  geom_histogram(
    bins = 10
  )
```

&nbsp;

- Establecer el número de columnas, mediante el criterio de Sturges

Dentro de *geom_histogram()*, usando **breaks** yla función  **pretty**

```{r}
iris %>% 
  select(Sepal.Length) %>% 
  ggplot(
    data = .,
    mapping = aes(x = Sepal.Length)
  ) +
  geom_histogram(
    breaks = pretty(x = range(iris %>% select(Sepal.Length)), 
                    n = nclass.Sturges(iris %>% select(Sepal.Length) %>% pull()), 
                    min.n = 1) #Se necesita pull() 
  )

```

&nbsp;

- Agregar relleno y borde: 

Dentro de *geom_hist()*, usando **fill** y **color**

```{r}
iris %>% 
  select(Sepal.Length) %>% 
  ggplot(
    data = .,
    mapping = aes(x = Sepal.Length)
  ) +
  geom_histogram(
    color = "red",
    fill = "white"
  )
```

&nbsp;

- Agregar etiquetas: 

Dentro de *labs()*, usando: **title**, **x** e **y**

```{r}
iris %>% 
  select(Sepal.Length) %>% 
  ggplot(
    data = .,
    mapping = aes(x = Sepal.Length)
  ) +
  geom_histogram(
    color = "red",
    fill = "white"
  ) +
  labs(
    title = "Histograma",
    x = "Titulo eje X",
    y = "Titulo eje Y"
  )
```

&nbsp;

- Agregar limites a los ejes: 

Dentro de *xlim()* y *ylim()*

```{r}
iris %>% 
  select(Sepal.Length) %>% 
  ggplot(
    data = .,
    mapping = aes(x = Sepal.Length)
  ) +
  geom_histogram(
    color = "red",
    fill = "white"
  ) +
  labs(
    title = "Histograma",
    x = "Titulo eje X",
    y = "Titulo eje Y"
  ) +
  xlim(0, 10) +
  ylim(0, 50)
```



&nbsp;

- Agregar el gráfico de densidad: 

Se debe agregar el **mapping** a *geom_histogram()* y agregar de *geom_density*

```{r}
iris %>% 
  select(Sepal.Length) %>% 
  ggplot(
    data = .,
    mapping = aes(x = Sepal.Length)
  ) +
  geom_histogram(
    mapping = aes(y = ..density..),
    color = "red",
    fill = "white"
  ) +
  geom_density(
   color = "#000000", fill = "#F85700", alpha = 0.5
   ) +
  labs(
    title = "Histograma",
    x = "Titulo eje X",
    y = "Titulo eje Y"
  )
```

# Gráfico de Barras

# Gráfico de Columnas

```{r}
```
